

ERIKA YUSMARI CEBALLES CARRILLO

Psicóloga y Licenciada en preescolar



3042154605



erika4510@gmail.com

https://www.linkedin.com/in/erikaceballes-carrillo-8299691b8/

PERFIL

Soy una persona organizada, proactiva, analítica y responsable con las labores que se me asignan. Además de disposición de alcanzar metas y/o resultados, tanto individual como grupalmente poseo un alto grado de sentido de pertenencia. Psicóloga y licenciada en educación preescolar, cuento con experiencia en diferentes ámbitos como lo son: los procesos de investigación en temas de calidad educativa, ámbito social con operadores logísticos del ICBF y la conformación del banco nacional de oferentes, en el área educativa, he trabajado directamente con niños, niñas, adolescentes y familias. A si mismo cuento con experiencia en manejo de personal, capacitación y formación desde el área social y organizacional.

EDUCACIÓN

Corporación Universitaria Iberoamericana

Mayo 2023 - mayo 2024 en curso Especialización en desarrollo integral de la infancia y adolescencia

Politécnico Gran Colombiano

Febrero 2017 - diciembre 2021 Pregrado en psicología

Corporación Internacional para el Desarrollo Educativo - CIDE

febrero 2009 - diciembre 2012

Pregrado en licenciatura en preescolar

EXPERIENCIA LABORAL

ASOCIACIÓN CRISTIANA DE JÓVENES - YMCA PSICÓLOGA - PSICOSOCIAL

Septiembre 2023 - diciembre 2023

- Modalidad mi Familia: Acompañamiento psicosocial, familiar y comunitario
- Fortalecer el entorno familiar, para promover la protección integral de las familias.
- Acompañar y brindar orientación a las familias en el acceso y uso de la oferta de servicios y redes de apoyo

INSTITUTO COLOMBIANO DE BIENESTAR FAMILIAR ICBF -**CONTRATISTA**

Enero 2023 - febrero 2023

- Acompañar a los comités, para la selección de las Entidades Administradoras de Servicios - EAS.
- Apoyar técnicamente el seguimiento al análisis de casos de las EAS habilitadas en el Banco Nacional de Oferentes de Primera Infancia.
- Apoyar técnicamente los procesos precontractuales que se requieran para garantizar la celebración de los contratos de aporte para la atención integral de la primera infancia nivel nacional.

INSTITUTO COLOMBIANO DE BIENESTAR FAMILIAR ICBF -**CONTRATISTA**

Enero 2022 - julio 2022 Octubre 2022 - diciembre 2022

- Apoyar la gestión y trámites contractuales de las diferentes solicitudes y actividades inmersas en las precontractuales. etapas contractuales postcontractuales que se adelanten desde el área misional para la prestación de los servicios dirigidos a la Primera Infancia.
- Acompañar las actividades establecidas en los procedimientos administrativos especiales selección vigentes, y demás documentos, dentro de los

ESTUDIOS ADICIONALES

Julio 2021 - Diplomado En Prevención De La Violencia Escolar

Duración: 120 horas

Bogotá-Colombia. Politécnico

Grancolombiano

Agosto 2020 - Abordaje integral en salud mental para personal en salud

Duración 60 horas

Bogotá- Colombia. Secretaría Distrital de Salud de Bogotá

REFERENCIAS LABORALES

Nombre: Jenny Milena Mendivelso

Cargo: Psicopedagoga Teléfono: 312 442 65 29

Nombre: Carolina Corredor Preciado

Cargo: Docente

Teléfono: 321 289 29 65

Nombre: Leidy Maritza Duarte

Cargo: Docente

Teléfono: 320 384 05 54

REFERENCIAS PERSONALES

Nombre: Jennifer Garzón Cargo: Estudiante universitaria Teléfono: 321 921 15 04

Nombre: Yeimy Ceballes Carrillo

Cargo: Contadora

Teléfono: 313 372 40 92

procesos de selección de contratistas, que se adelante desde el área misional para la prestación de los servicios dirigidos a la Primera Infancia

PROYECTAMOS COLOMBIA SAS - PROFESIONAL TERRITORIAL

Marzo 2022 - junio 2022

- Socializar de los resultados de la Medición de la Calidad de la Educación Inicial en el grado transición en las 96 Entidades Territoriales Certificadas
- Desarrollar los talleres y encuentros de socialización siguiendo los lineamientos técnicos, estrategias a implementar, materiales requeridos y cronograma de trabajo definido el día de la capacitación en los territorios que sean asignados.
- Realizar un plan de acción con el territorio para establecer acciones concretas en pro del mejoramiento de la calidad de la educación inicial en contextos rurales, a partir de un intercambio de experiencias y reflexiones

INSTITUTO COLOMBIANO DE BIENESTAR FAMILIAR ICBF - CONTRATISTA

Junio 2021 - diciembre 2021

- Apoyar las actividades dentro del proceso de selección de contratistas, que se adelante desde el área misional para la prestación de los servicios integrales dirigidos a la Primera Infancia, donde el inicio de su ejecución será a principios de la vigencia 2022.
- Asistir y participar en el proceso de actualización del BNOPI, así como de los procesos de contratación para la prestación de los servicios integrales dirigidos a la Primera Infancia en la vigencia 2022.
- Proyectar los documentos que se deriven de la evaluación en el componente técnico, y apoyar en su publicación dentro de proceso de actualización del BNOPI, en SECOP

FUNDACIÓN UNIVERSITARIA PARA EL DESARROLLO HUMANO UNINPAHU -

PRACTICANTE ÁREA DE BIENESTAR INSTITUCIONAL

Julio 2020 - diciembre 2020

- Realizar: talleres, charlas y acompañamiento en psicología y bienestar a los estudiantes de la universidad
- Realizar seguimiento a los estudiantes con dificultades académicas, comportamentales o que requieran servicios de psicología
- Participar activamente del proceso de inducción y acompañamiento estudiantil.

UNIVERSIDAD INDUSTRIAL DE SANTANDER UIS - CONTRATISTA

Octubre 2019 - diciembre 2019 Enero 2020 - febrero 2020

- Evaluar desde el componente técnico las propuestas presentadas por los interesados en ser parte del banco nacional de oferentes de la primera infancia.
- Atender la fase de subsanación a la evaluación de propuestas de oferentes del banco nacional de oferentes a la primeria infancia en el componente técnico.

FUNDACIÓN EVALUAR – PROFESIONAL DE CAMPO

Septiembre 2018 – noviembre 2018 Julio 2019 – noviembre 2019

- Apoyar las actividades investigativas, académicas, y operativas en el marco del proceso de "monitoreo de la calidad de la educación inicial.
- Realizar la indagación cuantitativa y el acompañamiento a IED en la lectura de resultados en el marco del proceso de "monitoreo de la calidad de la educación inicial.
- Aplicar en los COLEGIOS que le sean asignados los formatos, instrumentos y encuestas diseñados para la indagación cuantitativa del Sistema de Monitoreo de estándares de calidad en educación inicial.

CORPORACIÓN JUEGO Y NIÑEZ - CJN - PROFESIONAL PROCESOS PEDAGOGICOS

Diciembre 2017 - julio 2018

- Realizar proceso de cualificación al personal de las EAS y UDS focalizadas, sobre los componentes de calidad en la atención integral a la primera infancia, en el marco de la estrategia del Gobierno Nacional "De Cero a Siempre".
- Acompañamiento al personal de las EAS y UDS en sitio, ofreciendo espacios de calidad y pertinencia enfocados en reforzar temáticas referentes a educación inicial.
- Apoyar al personal de las EAS y UDS, en las necesidades que presenten referente a los componentes del servicio de educación inicial en el marco de la atención integral.

CORPORACIÓN JUEGO Y NIÑEZ - CJN - AGENTE EDUCATIVA

Enero 2017 - marzo 2017 Septiembre 2016 - noviembre 2016

> Atención Integral a la Primera Infancia, realizar y ejecutar en el aula planeaciones pedagógicas, que sean apropiadas para fomentar el desarrollo físico, cognitivo, emocional y social de los alumnos.

FUNDACIÓN PADRE DAMIÁN – DOCENTE

Febrero 2014 – diciembre 2014 Febrero 2015 – diciembre 2015

> Atención Integral a la Primera Infancia, realizar y ejecutar en el aula planeaciones pedagógicas, que sean apropiadas para fomentar el desarrollo físico, cognitivo, emocional y social de los alumnos.

JARDÍN INFANTIL MALÚ Y YO -DOCENTE

Julio 2012 – noviembre 2012 Febrero 2013 – diciembre 2013

> Atención Integral a la Primera Infancia, realizar y ejecutar en el aula planeaciones pedagógicas, que sean apropiadas para fomentar el desarrollo físico, cognitivo, emocional y social de los alumnos.

Crika Ceballes C

ERIKA YUSMARY CEBALLES CARRILLO